臺灣板橋地方法院刑事判決             100年度易字第3305號
公  訴  人  臺灣板橋地方法院檢察署檢察官
被      告  雷漢文
上列被告因違反毒品危害防制條例案件，經檢察官提起公訴（10
0 年度毒偵字第5210號），本院裁定改依簡式審判程序，判決如
下：
    主  文
雷漢文施用第二級毒品，處有期徒刑參月，如易科罰金，以新臺
幣壹仟元折算壹日。
    事  實
一、雷漢文前因施用毒品案件，於民國92年間經臺灣臺北地方法
    院以92年度毒聲字第913 號裁定送觀察、勒戒後，認無繼續
    施用傾向，於92年5 月30日執行完畢釋放，另由臺灣臺北地
    方法院檢察署檢察官以92年度毒偵字第1019號為不起訴處分
    確定。復於99年間因施用毒品案件，經本院以99年度毒聲字
    第1583號裁定送觀察、勒戒後，認無繼續施用傾向，於100
    年1 月21日執行完畢釋放，另由臺灣板橋地方法院檢察署檢
    察官以99年度毒偵字第8262號為不起訴處分。詎其仍不知悛
    悔，於前開觀察勒戒執行完畢釋放後5 年內，明知甲基安非
    他命係屬毒品危害防制條例第2 條第2 項第2 款所定之第二
    級毒品，不得持有、施用，竟基於施用第二級毒品甲基安非
    他命之犯意，於100 年5 月24日某時許，在其位於新北市○
    ○區○○路241 巷84弄38號之住處內，以將毒品甲基安非他
    命置入玻璃球吸食器內燒烤後吸食煙氣之方式，施用毒品甲
    基安非他命1 次。嗣因其為警方列為毒品列管人口，經警通
    知於翌日22時許前往警局採集尿液送驗後，檢驗結果呈甲基
    安非他命類之陽性反應，而查悉上情。
二、案經新北市政府警察局中和第一分局移送臺灣板橋地方法院
    檢察署檢察官偵查起訴。
    理  由
一、查被告雷漢文所犯並非死刑、無期徒刑、最輕本刑為三年以
    上有期徒刑之罪或高等法院管轄第一審案件，而其於準備程
    序進行中，被告先就被訴事實為有罪之陳述，經法官告知簡
    式審判程序之旨，並聽取公訴人及被告之意見後，本院認適
    宜改依簡式審判程序進行，爰裁定進行簡式審判程序，合先
    敘明。
二、上揭事實，業據被告於本院審理時坦承不諱，且被告為警通
    知到案後所採集之尿液，經送台灣檢驗科技股份有限公司檢
    驗結果，確呈甲基安非他命陽性反應，有該公司2011年6 月
    14日濫用藥物檢驗報告（檢體編號：E0000000號）、新北市
    政府警察局中和第一分局毒品危害防制條例案犯罪嫌犯人姓
    名及代碼對照表等各1 紙在卷可參。足徵被告之自白與事實
    相符，堪以採信。是本案事證明確，被告於前開時地施用第
    二級毒品甲基安非他命之犯行，洵堪認定。
三、按犯毒品危害防制條例第10條之罪，經觀察、勒戒後，認無
    繼續施用毒品之傾向，應即釋放，並為不起訴處分；認有繼
    續施用毒品之傾向者，應由檢察官聲請法院裁定令入戒治處
    所施以強制戒治，至無繼續戒治之必要，強制戒治期滿，應
    即釋放，由檢察官為不起訴處分。經觀察勒戒、強制戒治執
    行完畢釋放後，5 年內再犯第10條之罪，依93年1 月9 日修
    正施行之毒品危害防制條例第23條第2 項規定意旨，應由檢
    察官偵查起訴。經查：本件被告前因施用毒品案件，92年間
    經臺灣臺北地方法院以92年度毒聲字第913 號裁定送觀察、
    勒戒後，認無繼續施用傾向，於92年5 月30日執行完畢釋放
    ，另由臺灣臺北地方法院檢察署檢察官以92年度毒偵字第10
    19號為不起訴處分確定。復於99年間因施用毒品案件，經本
    院以99年度毒聲字第1583號裁定送觀察、勒戒後，認無繼續
    施用傾向，於100 年1 月21日執行完畢釋放，另由臺灣板橋
    地方法院檢察署檢察官以99年度毒偵字第8262號為不起訴處
    分確定等情，有臺灣高等法院被告前案紀錄表1 份在卷可考
    ，詎其仍不知戒絕毒癮，於前開觀察、勒戒執行完畢釋放後
    5 年內，再犯本件毒品危害防制條例第10條之罪，依前開規
    定，應予依法追訴、處罰。
四、核被告所為施用第二級毒品甲基安非他命之行為，係犯毒品
    危害防制條例第10條第2 項施用第二級毒品甲基安非他命罪
    。其施用毒品前持有毒品甲基安非他命之低度行為，為施用
    甲基安非他命之高度行為所吸收，不另論罪。爰審酌被告雖
    經觀察勒戒，卻仍未能斷戒施用毒品惡習，再犯本件施用毒
    品之罪，顯見其戒治意志不堅，缺乏戒絕毒癮之動機，本應
    從重量刑以收刑罰教化之效，惟念其犯後坦承犯行，態度良
    好，及施用毒品乃戕害自身健康，尚未直接危害他人等一切
    情狀，量處如主文所示之刑，並諭知如易科罰金之折算標準
    ，以資懲儆。
據上論斷，應依刑事訴訟法第273 條之1 第1 項、第299 條第1
項前段，毒品危害防制條例第10條第2 項，刑法第11條前段、第
41條第1 項前段，判決如主文。
本案經檢察官吳孟竹到庭執行職務。
中    華    民    國   100    年    10    月    31    日
                  刑事第五庭  法  官  鄭凱文
以上正本證明與原本無異。
如不服本判決應於收受本判決後10日內向本院提出上訴書狀，並
應敘述具體理由，如未敘述上訴理由者，應於上訴期間屆滿後20
日內補提理由書狀於本院（均須按他造當事人之人數附繕本）「
切勿逕送上級法院」。
                              書記官  陳筱惠
中    華    民    國   100    年    10    月    31    日
附錄本案論罪法條：
毒品危害防制條例第10條：
施用第一級毒品者，處6 月以上5 年以下有期徒刑。
施用第二級毒品者，處3 年以下有期徒刑。